臺灣高等法院刑事裁定
110年度聲字第3290號
聲  請  人  臺灣高等檢察署檢察官
受  刑  人  鄒富全



上列聲請人因受刑人數罪併罰有二裁判以上，聲請定其應執行之
刑（聲請案號：臺灣高等檢察署110年度執聲字第1472號），本
院裁定如下：
    主  文
鄒富全犯如附表所示各罪所處之刑，應執行有期徒刑肆年。
    理  由
一、聲請意旨略以：受刑人因侵占等數罪，先後經判決確定如附
    表，應依刑法第53條及第51條第5款之規定，定其應執行之
    刑，爰依刑事訴訟法第477條第1項之規定聲請定應執行之刑
    等語。
二、按裁判確定前犯數罪者，併合處罰之。但有下列情形之一者
    ，不在此限：一、得易科罰金之罪與不得易科罰金之罪。二
    、得易科罰金之罪與不得易服社會勞動之罪。三、得易服社
    會勞動之罪與不得易科罰金之罪。四、得易服社會勞動之罪
    與不得易服社會勞動之罪。前項但書情形，受刑人請求檢察
    官聲請定應執行刑者，依第51條規定定之，刑法第50條定有
    明文。次按數罪併罰，有二裁判以上者，依刑法第51條之規
    定，定其應執行之刑；而數罪併罰，宣告多數有期徒刑者，
    於各刑中之最長期以上，各刑合併之刑期以下，定其刑期，
    但不得逾30年，刑法第53條、第51條第5款分別定有明文。
    次按刑事訴訟法第370條第2項、第3項，已針對第二審上訴
    案件之定應執行之刑，明定有不利益變更禁止原則之適用，
    於分屬不同案件之數罪併罰有應更定執行刑者，本於同為定
    刑裁定應為相同處理之原則，法院於裁定定應執行之刑時，
    自仍應有不利益變更禁止原則法理之考量，亦即另定之執行
    刑，其裁量所定之刑期，不得較重於前定之執行刑加計後裁
    判宣告之刑之總和，否則即與法律秩序理念及法律目的之內
    部界限有違（最高法院103年度第14次刑事庭決議及最高法
    院93年度台非字第192號判決意旨參照）。
三、經查：　　
  ㈠受刑人鄒富全因侵占等案件，經本院判處如附表所示之刑，
    均經分別確定在案。如附表編號1至5、7至8所示不得易科罰
    金之罪與附表編號6所示得易科罰金之罪，固合於刑法第50
    條第1項但書之規定，惟受刑人請求檢察官聲請定其應執行
    刑，有卷附「臺灣桃園地方檢察署依102年1月23日修正之刑
    法第50條調查受刑人是否聲請定應執行刑調查表」可佐（本
    院卷第13頁），依刑法第50條第2項規定，本院應依同法第5
    1條規定定其應執行刑，是檢察官據此聲請定其應執行之刑
    ，本院審核認為正當，應予准許。　
  ㈡爰審酌受刑人所犯附表編號1至5所示之罪，前經臺灣桃園地
    方法院以104年度易字第814號判處應執行有期徒刑2年，並
    經本院以105年度上易字第2527號上訴駁回確定；編號7至8
    所示之罪，經臺灣桃園地方法院以108年度易緝字第62號判
    處應執行有期徒刑1年10月，並經本院以109年度上易字第93
    2號判決上訴駁回確定，有本院被告前案紀錄表附卷可稽。
    則參照前揭說明，本院就附表所示各罪再定應執行刑時，自
    應受上開判決所定應執行刑加總後，與其他判決宣告刑總和
    之內部界限所拘束。爰依前揭法條規定及實務見解，並參酌
    上開各罪宣告刑總和上限、各刑中最長期，另審酌受刑人所
    犯附表編號1至8均係業務侵占罪，其犯罪類型、行為態樣相
    類，而被害人非相同，責任非難重複程度較高。是權衡上開
    各罪之法律目的、受刑人之犯罪情節及行為次數等情，並就
    其所犯前揭各罪為整體非難評價，定其應執行如主文所示之
    刑。至於附表編號1至5、7至8所示依法不得易科罰金之罪，
    與附表編號6得易科罰金之罪併合處罰，依照司法院釋字第6
    79號、第144號、院字第2702號解釋意旨，本院於定執行刑
    時，自無庸為易科罰金折算標準之諭知，且附表編號6既已
    執行完畢，則於本案確定後，自應由檢察官換發執行指揮書
    執行時依法扣除，附此敘明。
據上論斷，應依刑事訴訟法第477條第1項，刑法第53條、第51條
第5款、第50條第1項但書第1款、第2項，裁定如主文。
中　　華　　民　　國　　110 　年　　8 　　月　　25　　日
                  刑事第七庭    審判長法　官  孫惠琳
                                      法　官  連雅婷
                                      法　官  張育彰
以上正本證明與原本無異。
不得抗告。
                                      書記官  蔡麗春
中　　華　　民　　國　　110 　年　　8 　　月　　25　　日

















附表：
編號  1 2 3 罪名      業務侵占    業務侵占 業務侵占 宣告刑  有期徒刑1年 有期徒刑11月 有期徒刑10月 犯罪日期  102年11月20日 102年3月28日 102年7月18日 偵查(自訴) 機關年度案號  臺灣桃園地方法院檢察署104 年度偵字第3397號、第3398號、第3399號、第3400號、第3401號 臺灣桃園地方法院檢察署104 年度偵字第3397號、第3398號、第3399號、第3400號、第3401號 臺灣桃園地方法院檢察署104 年度偵字第3397號、第3398號、第3399號、第3400號、第3401號 最後 事實審 法院 本院 本院 本院  案號 105年度上易字第2527號 105年度上易字第2527號 105年度上易字第2527號  判決日期 106年03月09日 106年03月09日 106年03月09日 確定 判決  法院 本院 本院 本院  案號 105年度上易字第2527號 105年度上易字第2527號 105年度上易字第2527號  判決 確定日期 106年03月09日 106年03月09日 106年03月09日 是否得為易科罰金之案件  否 否 否 備註  桃園地檢106年度執字第6261號 編號1至5業經臺灣桃園地方法院以104年度易字第814號判處應執行有期徒刑2年，並經本院以105年度上易字第2527號上訴駁回確定   



編號  4 5 6 罪名      業務侵占    業務侵占 業務侵占 宣告刑  有期徒刑7月 有期徒刑9月 有期徒刑6月 犯罪日期  102年11月20日 102年3月11日 102年2月25日 偵查(自訴) 機關年度案號  臺灣桃園地方法院檢察署104 年度偵字第3397號、第3398號、第3399號、第3400號、第3401號 臺灣桃園地方法院檢察署104 年度偵字第3397號、第3398號、第3399號、第3400號、第3401號 臺灣桃園地方法院檢察署104 年度偵字第3397號、第3398號、第3399號、第3400號、第3401號 最後 事實審 法院 本院 本院 本院  案號 105年度上易字第2527號 105年度上易字第2527號 105年度上易字第2527號  判決日期 106年03月09日 106年03月09日 106年03月09日 確定 判決  法院 本院 本院 本院  案號 105年度上易字第2527號 105年度上易字第2527號 105年度上易字第2527號  判決 確定日期 106年03月09日 106年03月09日 106年03月09日 是否得為易科罰金之案件  否 否 是  備註  桃園地檢106年度執字第6261號 編號1至5業經臺灣桃園地方法院以104年度易字第814號判處應執行有期徒刑2年，並經本院以105年度上易字第2527號上訴駁回確定  桃園地檢106年度執字第6262號 (已執行完畢) 



編號  7 8  罪名      業務侵占    業務侵占  宣告刑  有期徒刑1年2月 有期徒刑1年  犯罪日期  104年12月31日 104年12月5日  偵查(自訴) 機關年度案號  臺灣桃園地方法院檢察署105 年度偵字第24402號、第24403號 臺灣桃園地方法院檢察署105 年度偵字第24402號、第24403號  最後 事實審 法院 本院 本院   案號 109年度上易字第932號 109年度上易字第932號   判決日期 109年09月16日 109年09月16日  確定 判決  法院 本院 本院   案號 109年度上易字第932號 109年度上易字第932號   判決 確定日期 109年09月16日 109年09月16日  是否得為易科罰金之案件  否 否  備註  桃園地檢109年度執字第19408號  編號7至8業經臺灣桃園地方法院以108年度易緝字第62號判處應執行有期徒刑1年10月，並經本院以109年度上易字第932號判決上訴駁回確定